【裁判字號】    98,審易,637
【裁判日期】    981204
【裁判案由】    違反毒品危害防制條例
【裁判全文】
臺灣新竹地方法院宣示判決筆錄         98年度審易字第637號
公  訴  人  臺灣新竹地方法院檢察署檢察官
被      告  乙○○
指定辯護人  本院公設辯護人  甲○○
上列被告因違反毒品危害防制條例一案，經檢察官提起公訴（98
年度毒偵字第1655號）後，聲請本院改依協商程序而為判決，於
中華民國98年12月4 日下午4 時在本院刑事第十一法庭宣示判決
，出席職員如下：
                                    審判長法  官  馮俊郎
                                          書記官  蕭汝芳
                                          通  譯  黃永先
法官起立朗讀判決主文、犯罪事實要旨、處罰條文，及告以上訴
限制、期間並提出上訴狀之法院，且諭知記載其內容：
一、主  文：
    乙○○施用第二級毒品，累犯，處有期徒刑壹年壹月。
二、犯罪事實要旨：
（一）乙○○前曾於民國93年2 月間，因違反毒品危害防制條例
      案件，經本院於93年7 月20日，以93年度易字第88號判決
      ，判處有期徒刑1 年，嗣提起上訴，經臺灣高等法院於93
      年12月30日，以93年度上易字第1551號判決駁回上訴確定
      ；又於93年9 月間，因違反毒品危害防制條例案件，經本
      院於94年3 月21日，以93年度訴字第597 號判決，分別判
      處有期徒刑1 年2 月、1 年，並經定應執行刑為有期徒刑
      2 年，嗣提起上訴，經臺灣高等法院於94年6 月1 日，以
      94年度上訴字第1227號判決，撤銷原判決，改判有期徒刑
      1 年2 月，嗣於94年6 月23日確定，上開2 罪並經定應執
      行刑為有期徒刑2 年確定，於94年7 月4 日入監執行，並
      於96年4 月18日因縮短刑期假釋付保護管束出監，而於96
      年6 月9 日保護管束期滿執行完畢。
（二）乙○○前於86年8 月間，因施用第二級毒品案件，經臺灣
      高等法院裁定送勒戒處所觀察、勒戒後，因認有繼續施用
      毒品之傾向，再經該院裁定令入戒治處所施以強制戒治1
      年，於87年8 月7 日入所執行，嗣其強制戒治執行滿3 月
      後，經戒治處所認無繼續戒治之必要，乃報由檢察官聲請
      該院裁定停止戒治，於87年12月19日因停止其處分之出監
      ，所餘戒治期間付保護管束，旋其停止戒治所餘戒治期間
      於88年8 月6 日屆滿，因期滿未經撤銷，視為強制戒治期
      滿執行完畢，並由該院於88年11月5 日，以87年度上訴字
      第1418號判決判處免刑確定。
（三）乙○○不知警惕，又於89年9 月間，因施用第二級毒品案
      件，經檢察官聲請強制戒治，本院於89年9 月15日以89年
      度毒聲字第2273號裁定令入戒治處所施以強制戒治1 年，
      於89年12月15日入所執行，嗣其強制戒治執行滿3 月後，
      經戒治處所認無繼續戒治之必要，乃報由檢察官聲請本院
      以90年度毒聲字第1358號裁定停止戒治，於90年9 月14日
      因停止其處分之出監，所餘戒治期間付保護管束，旋其停
      止戒治所餘戒治期間於90年12月14日屆滿，因期滿未經撤
      銷，視為強制戒治期滿執行完畢；同時其本次非法施用第
      二級毒品之犯行，亦經本院於89年9 月19日，以89年度竹
      東簡字第197 號判決，判處有期徒刑6 月，嗣於89年10月
      23日確定，並於91年1 月14日易科罰金執行完畢。
（四）乙○○仍不知警惕，又於92年5 月間，因施用第二級毒品
      案件，經檢察官聲請強制戒治，本院於92年8 月5 日以92
      年度毒聲字第601 號裁定令入戒治處所施以強制戒治1 年
      ，於92年10月29日入所執行，嗣其強制戒治處分因毒品危
      害防制條例之修正而於93年1 月9 日經檢察官指揮免予繼
      續執行，視為強制戒治已執行完畢（參見最高法院95年度
      台非字第174 號刑事判決）；同時其本次非法施用第二級
      毒品之犯行，亦經本院於92年9 月15日，以92年度竹簡字
      第583 號判決，判處有期徒刑6 月，嗣於92年10月6 日確
      定，於93年1 月9 日入監執行，並於93年7 月8 日縮刑期
      滿執行完畢。
（五）乙○○不知悔改，又於93年2 月間，因施用第二級毒品案
      件，經本院於93年7 月20日，以93年度易字第88號判決，
      判處有期徒刑1 年，嗣提起上訴，經臺灣高等法院於93年
      12月30日，以93年度上易字第1551號判決駁回上訴確定，
      其執行情形詳如前述（一）部分。
（六）乙○○竟不知悔改，又於93年9 月間，因施用第一級、第
      二級毒品案件，經本院於94年3 月21日，以93年度訴字第
      597 號判決，分別判處有期徒刑1 年2 月、1 年，並經定
      應執行刑為有期徒刑2 年，嗣提起上訴，經臺灣高等法院
      於94年6 月1 日，以94年度上訴字第1227號判決，撤銷原
      判決，改判有期徒刑1 年2 月（同時施用第一級、第二級
      毒品），嗣於94年6 月23日確定，其執行情形詳如前述（
      一）部分。
（七）乙○○仍不知悔改，又於98年2 月間，因施用第二級毒品
      案件，經本院於98年6 月30日，以98年度審易字第148 號
      判決，判處有期徒刑1 年，嗣於98年6 月30日確定，現正
      執行中。
（八）乙○○不知悛悔，於前開強制戒治處分執行完畢釋放後，
      「5 年內再犯」施用毒品案件，並經法院判處罪刑確定後
      ，復基於施用第二級毒品甲基安非他命的犯罪意思，於98
      年6 月2 日晚上某時許，在其位於新竹縣竹東鎮○○路83
      巷11號之住處內，以將甲基安非他命置於玻璃球吸食器內
      ，再以火燒烤，吸其煙霧之方式，施用第二級毒品甲基安
      非他命1 次。嗣於98年6 月4 日，因為毒品調驗人口，經
      警通知到場採集尿液送驗結果，呈甲基安非他命陽性反應
      ，始悉上情。
三、處罰條文：
    毒品危害防制條例第10條第2 項，刑法第11條前段、第47條
    第1 項。
四、協商判決除有刑事訴訟法第455 條之4 第1 項第1 款於本訊
    問程序終結前，被告撤銷協商合意或檢察官撤回協商聲請者
    ；第2 款被告協商之意思非出於自由意志者；第4 款被告所
    犯之罪非第455 條之2 第1 項所定得以協商判決者；第6 款
    被告有其他較重之裁判上一罪之犯罪事實者；第7 款法院認
    應諭知免刑或免訴、不受理者情形之一，及違反同條第2 項
    「法院應於協商合意範圍內為判決；法院為協商判決所科之
    刑，以宣告緩刑或2 年以下有期徒刑、拘役或罰金為限」之
    規定者外，檢察官與被告均不得上訴。
五、如有前項得上訴之情形，得自收受宣示判決筆錄送達之日起
    10日內，向本院提出上訴書狀，上訴於第二審法院。
中    華    民    國    98    年    12    月    4     日
                  刑事第九庭書  記  官  蕭汝芳
                            審判長法官  馮俊郎
以上筆錄正本係照原本作成。
中    華    民    國    98    年    12    月    4     日
                            書  記  官  蕭汝芳
附錄本案處罰實體法條全文：
毒品危害防制條例第10條第2 項：
施用第二級毒品者，處3 年以下有期徒刑。


司法院資訊處製作；財團法人民間司法改革基金會備份。
